---
title: "Laboratorio de Imputación y Normalización"
author: "STDT Ing. George Albadr"
date: "2024-11-18"
output: pdf_document
---

```{r setup, include=FALSE}
knitr::opts_chunk$set(echo = TRUE, warning = FALSE, message = FALSE)
library(dplyr)
library(tidyr)
library(caret)
library(ggplot2)
```

```{r}
data_path <- "/Users/georgealbadr/GitHub/Data-Wrangling/Lab9/titanic_MD.csv"
complete_data_path <- "/Users/georgealbadr/GitHub/Data-Wrangling/Lab9/titanic.csv"

titanic_md <- read.csv(data_path, stringsAsFactors = FALSE)
titanic_complete <- read.csv(complete_data_path, stringsAsFactors = FALSE)
```

```{r}
missing_report <- titanic_md %>%
  summarise(across(everything(), ~sum(is.na(.)))) %>%
  gather(key = "Column", value = "MissingCount") %>%
  mutate(MissingPercentage = round((MissingCount / nrow(titanic_md)) * 100, 2))

missing_report
```

# Métodos para Imputación de Missing Values:

# 1. Age (13.66% faltantes):
#    Método: Media (promedio)
#    Razón: La edad es una variable numérica continua que suele tener una distribución cercana a la normal.
#           Usar la media asegura que la distribución general de los datos no se distorsione significativamente,
#           salvo que existan muchos outliers.

# 2. SibSp (1.64% faltantes):
#    Método: Moda
#    Razón: Es una variable discreta que indica el número de hermanos o cónyuges a bordo.
#           Como el porcentaje de datos faltantes es bajo, imputar por la moda (el valor más frecuente)
#           es adecuado, ya que es menos probable que cause distorsiones en los datos.

# 3. Parch (6.56% faltantes):
#    Método: Moda
#    Razón: Similar a SibSp, es una variable categórica/discreta que indica el número de padres o hijos a bordo.
#           La moda es una buena elección para mantener consistencia en los valores más comunes.

# 4. Fare (4.37% faltantes):
#    Método: Mediana
#    Razón: Es una variable numérica continua que puede tener valores extremos (outliers).
#           La mediana es robusta frente a outliers y representa mejor el valor central de la distribución.

# Columnas sin valores faltantes:
# - PassengerId, Survived, Pclass, Name, Sex, Ticket:
#   Estas columnas no requieren imputación porque no tienen valores faltantes (MissingCount = 0).

```{r}
complete_rows <- titanic_md[complete.cases(titanic_md), ]
n_complete <- nrow(complete_rows)
paste("Número de filas completas: ", n_complete)
```


```{r}
imputed_mean <- titanic_md %>%
  mutate(across(where(is.numeric), ~ifelse(is.na(.), mean(., na.rm = TRUE), .)))

imputed_mode <- titanic_md %>%
  mutate(across(where(is.numeric), ~ifelse(is.na(.), as.numeric(names(sort(table(.), decreasing = TRUE))[1]), .)))

imputed_median <- titanic_md %>%
  mutate(across(where(is.numeric), ~ifelse(is.na(.), median(., na.rm = TRUE), .)))
```

```{r}
fit <- lm(Age ~ Pclass + Sex + SibSp + Parch + Fare, data = titanic_md, na.action = na.exclude)
titanic_md$Age[is.na(titanic_md$Age)] <- predict(fit, titanic_md[is.na(titanic_md$Age), ])
```

```{r}
outliers_sd <- titanic_md %>%
  filter(if_any(where(is.numeric), ~abs(scale(.)) > 3))
nrow(outliers_sd)
```

#Comparación contra titanic.csv

```{r}

numeric_columns <- names(titanic_md)[sapply(titanic_md, is.numeric)]



compare_methods <- function(column_name, method_data) {
  mse <- mean((titanic_complete[[column_name]] - method_data[[column_name]])^2, na.rm = TRUE)
  return(mse)
}


compare_results <- data.frame(
  Column = numeric_columns,
  Mean_Imputation = sapply(numeric_columns, function(col) compare_methods(col, imputed_mean)),
  Mode_Imputation = sapply(numeric_columns, function(col) compare_methods(col, imputed_mode)),
  Median_Imputation = sapply(numeric_columns, function(col) compare_methods(col, imputed_median))
)
options(scipen = 999)

compare_results
```

# Resultados de la comparación de imputaciones

# PassengerId:
#    Todas las imputaciones (media, moda y mediana) son 0, ya que no había valores faltantes en esta columna.
#    Por lo tanto, no se aplicaron cambios.

# Survived:
#    Todas las imputaciones (media, moda y mediana) son 0, ya que no había valores faltantes en esta columna.
#    Esta columna no requería imputación.

# Pclass:
#    Todas las imputaciones (media, moda y mediana) son 0, ya que no había valores faltantes en esta columna.
#    No se realizaron ajustes.

# Age:
#    - Mean Imputation: 33.5142
#    - Mode Imputation: 51.7678
#    - Median Imputation: 33.5123
#    Observaciones: La imputación por media y mediana generan valores muy similares y razonables.
#                   Sin embargo, la moda da un valor mucho más alto, probablemente debido a la naturaleza
#                   discreta de la moda.

# SibSp:
#    - Mean Imputation: 0.0043
#    - Mode Imputation: 0.0109
#    - Median Imputation: 0.0109
#    Observaciones: Todos los métodos producen valores bajos y similares, con diferencias mínimas.

# Parch:
#    - Mean Imputation: 0.0392
#    - Mode Imputation: 0.0656
#    - Median Imputation: 0.0656
#    Observaciones: Los valores generados por moda y mediana son idénticos, mientras que la media es
#                   ligeramente más baja. Esto indica que los valores faltantes en esta columna están
#                   bien distribuidos.

# Fare:
#    - Mean Imputation: 155.9516
#    - Mode Imputation: 247.0214
#    - Median Imputation: 164.9754
#    Observaciones: La moda genera un valor significativamente más alto, probablemente por la naturaleza
#                   sesgada de los datos. La mediana parece ser la mejor opción, ya que es más robusta
#                   frente a outliers.


# Parte 2

#Standarization
```{r}
titanic_standardized <- titanic_md %>%
  mutate(across(where(is.numeric), scale))
```

#MinMaxScaling
```{r}
titanic_minmax <- titanic_md %>%
  mutate(across(where(is.numeric), ~(. - min(., na.rm = TRUE)) / (max(., na.rm = TRUE) - min(., na.rm = TRUE))))
```

#MaxAbsScaler
```{r}
titanic_maxabs <- titanic_md %>%
  mutate(across(where(is.numeric), ~. / max(abs(.), na.rm = TRUE)))
```



```{r}

stat_comparison_original <- titanic_complete %>%
  summarise(across(where(is.numeric), list(mean = mean, sd = sd), na.rm = TRUE))

stat_comparison_standardized <- titanic_standardized %>%
  summarise(across(where(is.numeric), list(mean = mean, sd = sd), na.rm = TRUE))

list(Original = stat_comparison_original, Standardized = stat_comparison_standardized)
```

