---
title: "Análisis 2017"
author: "STDT Ing. George Albadr"
date: "2024-11-04"
output: pdf_document
---

```{r data-loading-cleaning, echo=TRUE, warning=FALSE, message=FALSE}
rm(list = ls())

knitr::opts_chunk$set(echo = TRUE, warning = FALSE, message = FALSE)
# Librerías
library(readr)
library(lubridate)
library(dplyr)
library(ggplot2)
library(tidyr)
library(scales)
library(knitr)
library(geosphere)
library(kableExtra)

# Cargar los datos
data <- read_csv("c1.csv")

# Convertir la columna 'Fecha' al formato de fecha correcto
data$Fecha <- as.Date(data$Fecha, format = "%d-%m-%y")

# Limpieza de Datos en el mismo orden

# Lista de columnas monetarias y sus nuevos nombres
monetary_columns <- c("Camion_5", "Pickup", "Moto", "factura",
                      "directoCamion_5", "directoPickup", "directoMoto",
                      "fijoCamion_5", "fijoPickup", "fijoMoto")
new_names <- c("Camion", "Pickup", "Moto", "factura",
               "directoCamion", "directoPickup", "directoMoto",
               "fijoCamion", "fijoPickup", "fijoMoto")

# Limpieza y conversión de columnas monetarias
for (i in seq_along(monetary_columns)) {
  col <- monetary_columns[i]
  new_col <- new_names[i]
  data[[col]] <- gsub("Q-", "", data[[col]])
  data[[col]] <- gsub("Q", "", data[[col]])
  data[[col]][data[[col]] == ""] <- NA
  data[[col]] <- as.numeric(data[[col]])
  colnames(data)[colnames(data) == col] <- new_col
}

# Conversión de 'x' a Booleanos para las columnas de tiempo
time_columns <- c("5-30", "30-45", "45-75", "75-120", "120+")

for (col in time_columns) {
  data[[col]] <- ifelse(data[[col]] == "x", TRUE, FALSE)
}

# Eliminar columnas que no sirven de nada
data <- data[, !names(data) %in% c("...23", "...24", "...25", "...26", "...27", "...28")]

# Verificar la estructura de los datos
str(data)
```


```{r margen-bruto-mensual, echo=TRUE, warning=FALSE, message=FALSE}
## Filtrar datos del 2017
data_2017 <- data %>% filter(year(Fecha) == 2017)

# Calcular costos directos y fijos
data_2017 <- data_2017 %>%
  mutate(
    Costo_Directo = rowSums(select(., directoCamion, directoPickup, directoMoto), na.rm = TRUE),
    Costo_Fijo = rowSums(select(., fijoCamion, fijoPickup, fijoMoto), na.rm = TRUE),
    Costo_Ventas = Costo_Directo + Costo_Fijo,
    Margen_Bruto = factura - Costo_Ventas
  )

# Agregar columna del mes
data_2017$Mes <- month(data_2017$Fecha, label = TRUE, abbr = TRUE)

# Calcular ventas totales por mes
ventas_por_mes <- data_2017 %>%
  group_by(Mes) %>%
  summarise(Ventas_Totales = sum(factura, na.rm = TRUE))

# Generar un gráfico de líneas de ventas totales por mes
ggplot(ventas_por_mes, aes(x = Mes, y = Ventas_Totales, group = 1)) +
  geom_line(color = "green", size = 1) +
  geom_point(color = "blue", size = 2) +
  labs(title = "Ventas Totales por Mes en 2017",
       x = "Mes",
       y = "Ventas Totales (Q)") +
  theme_minimal()
```


```{r tarifario-2017, echo=TRUE, warning=FALSE, message=FALSE}
# Cargar el paquete scales para formatear números
library(scales)

# Calcular ingresos por tipo de unidad
ingresos_por_unidad <- data_2017 %>%
  summarise(
    Ingreso_Camion = sum(Camion, na.rm = TRUE),
    Ingreso_Pickup = sum(Pickup, na.rm = TRUE),
    Ingreso_Moto = sum(Moto, na.rm = TRUE)
  )

# Formatear los ingresos con comas
ingresos_por_unidad_formateado <- ingresos_por_unidad %>%
  mutate(
    Ingreso_Camion = comma(Ingreso_Camion, big.mark = ","),
    Ingreso_Pickup = comma(Ingreso_Pickup, big.mark = ","),
    Ingreso_Moto = comma(Ingreso_Moto, big.mark = ",")
  )

# Mostrar ingresos por unidad
print("Ingresos por Tipo de Unidad en 2017:")
print(ingresos_por_unidad_formateado)

# Calcular tarifas promedio por unidad
tarifa_promedio_camion <- mean(data_2017$Camion, na.rm = TRUE)
tarifa_promedio_pickup <- mean(data_2017$Pickup, na.rm = TRUE)
tarifa_promedio_moto <- mean(data_2017$Moto, na.rm = TRUE)

# Mostrar tarifas promedio formateadas con comas
print(paste("Tarifa Promedio Camión: Q", comma(round(tarifa_promedio_camion, 2))))
print(paste("Tarifa Promedio Pickup: Q", comma(round(tarifa_promedio_pickup, 2))))
print(paste("Tarifa Promedio Moto: Q", comma(round(tarifa_promedio_moto, 2))))
```

```{r tarifas-actuales, echo=TRUE, warning=FALSE, message=FALSE}
# Calcular el margen operativo total
margen_operativo_total <- sum(data_2017$Margen_Bruto, na.rm = TRUE)

# Verificar si estamos en números rojos
if (margen_operativo_total < 0) {
  print("La empresa está en números rojos en 2017.")
} else {
  print("La empresa tiene un margen operativo positivo en 2017.")
}

print(paste("Margen Operativo Total en 2017: Q", format(round(margen_operativo_total, 2), big.mark = ",")))
```


```{r pareto-facturacion, echo=TRUE, warning=FALSE, message=FALSE}
# Agrupar la facturación total por ID y ordenar de mayor a menor
facturacion_por_id <- data_2017 %>%
  group_by(ID) %>%
  summarise(Facturacion_Total = sum(factura, na.rm = TRUE)) %>%
  arrange(desc(Facturacion_Total)) %>%
  ungroup()

# Seleccionar los top 10 IDs con mayor facturación
top_10_ids <- facturacion_por_id %>% slice_head(n = 10)

# Convertir IDs a factor para mantener el orden en el gráfico
top_10_ids$ID <- factor(top_10_ids$ID, levels = top_10_ids$ID)

# Cargar la librería scales para formatear los números
library(scales)

# Generar un gráfico de barras de los top 10 IDs por facturación con ejes ajustados
ggplot(top_10_ids, aes(x = ID, y = Facturacion_Total)) +
  geom_bar(stat = "identity", fill = "darkgreen") +
  labs(title = "Top 10 IDs por Facturación en 2017",
       x = "ID",
       y = "Facturación Total (Q)") +
  scale_y_continuous(
    labels = function(x) { paste0("Q", comma_format(big.mark = ",")(x)) },
    breaks = seq(0, max(top_10_ids$Facturacion_Total), by = 5000)
  ) +
  theme_minimal() +
  theme(axis.text.x = element_text(angle = 45, hjust = 1))
```


```{r postes-mantenimiento, echo=TRUE, warning=FALSE, message=FALSE}
# Calcular costos de mantenimiento por ID y ordenar de mayor a menor
mantenimiento_por_id <- data_2017 %>%
  group_by(ID) %>%
  summarise(Costo_Mantenimiento = sum(Costo_Ventas, na.rm = TRUE)) %>%
  arrange(desc(Costo_Mantenimiento)) %>%
  ungroup()

# Calcular el total de costos de mantenimiento
total_costo_mantenimiento <- sum(mantenimiento_por_id$Costo_Mantenimiento)

# Calcular porcentaje acumulado de costos y porcentaje acumulado de IDs
mantenimiento_por_id <- mantenimiento_por_id %>%
  mutate(
    Porcentaje_Costo_Acum = cumsum(Costo_Mantenimiento) / total_costo_mantenimiento * 100,
    Porcentaje_ID_Acum = (row_number()) / n() * 100
  )

# Encontrar el punto donde se alcanza el 80% del costo acumulado
punto_80 <- mantenimiento_por_id %>% filter(Porcentaje_Costo_Acum >= 80) %>% slice_head(n = 1)

# Calcular el porcentaje de IDs que representan el 80% de los costos
porcentaje_ids_80 <- punto_80$Porcentaje_ID_Acum

# Gráfico de la curva de Pareto
ggplot(mantenimiento_por_id, aes(x = Porcentaje_ID_Acum, y = Porcentaje_Costo_Acum)) +
  geom_line(color = "blue", size = 1) +
  geom_vline(xintercept = porcentaje_ids_80, linetype = "dashed", color = "red") +
  geom_hline(yintercept = 80, linetype = "dashed", color = "red") +
  annotate("text", x = porcentaje_ids_80 + 5, y = 80, 
           label = paste0("(", round(porcentaje_ids_80, 2), "%, 80%)"), color = "black") +
  labs(title = "Curva de Pareto de Costos de Mantenimiento",
       x = "Porcentaje Acumulado de IDs",
       y = "Porcentaje Acumulado de Costos de Mantenimiento") +
  theme_minimal()
```


```{r recorridos-efectivos, echo=TRUE, warning=FALSE, message=FALSE}
# Asignar un tiempo promedio a cada rango
data_2017 <- data_2017 %>%
  mutate(
    Tiempo_Estimado = case_when(
      `5-30` == TRUE ~ 17.5,
      `30-45` == TRUE ~ 37.5,
      `45-75` == TRUE ~ 60,
      `75-120` == TRUE ~ 97.5,
      `120+` == TRUE ~ 150,
      TRUE ~ NA_real_
    )
  )

# Eliminar filas con NA en Tiempo_Estimado
data_2017_clean <- data_2017 %>%
  filter(!is.na(Tiempo_Estimado))

# Calcular estadísticas descriptivas
descriptivas <- data_2017_clean %>%
  summarise(
    Media = mean(Tiempo_Estimado, na.rm = TRUE),
    Mediana = median(Tiempo_Estimado, na.rm = TRUE),
    Moda = as.numeric(names(sort(table(Tiempo_Estimado), decreasing = TRUE)[1])),
    Desviacion_Estandar = sd(Tiempo_Estimado, na.rm = TRUE),
    Minimo = min(Tiempo_Estimado, na.rm = TRUE),
    Maximo = max(Tiempo_Estimado, na.rm = TRUE)
  )

print("Estadísticas Descriptivas de Tiempo Estimado:")
print(descriptivas)

# Calcular la frecuencia total para porcentajes
total_frecuencia <- sum(table(data_2017_clean$Tiempo_Estimado))

# Gráfico de distribución de tiempos estimados con porcentajes
ggplot(data_2017_clean, aes(x = Tiempo_Estimado)) +
  geom_histogram(aes(y = ..count../sum(..count..) * 100), binwidth = 10, fill = "purple", color = "black", alpha = 0.7) +
  geom_vline(aes(xintercept = Media), data = descriptivas, color = "blue", linetype = "dashed", size = 1) +
  geom_vline(aes(xintercept = Mediana), data = descriptivas, color = "green", linetype = "dashed", size = 1) +
  geom_vline(aes(xintercept = Moda), data = descriptivas, color = "red", linetype = "dashed", size = 1) +
  scale_y_continuous(labels = percent_format(scale = 1)) +
  labs(title = "Distribución de Tiempos Estimados de Recorrido en 2017",
       x = "Tiempo Estimado (minutos)",
       y = "Frecuencia (%)") +
  theme_minimal() +
  annotate("text", x = descriptivas$Media + 5, y = 90,
           label = paste("Media:", round(descriptivas$Media, 2), "%"), color = "blue", angle = 0, vjust = -0.5) +
  annotate("text", x = descriptivas$Mediana + 5, y = 85,
           label = paste("Mediana:", round(descriptivas$Mediana, 2), "%"), color = "black", angle = 0, vjust = -0.5) +
  annotate("text", x = descriptivas$Moda + 5, y = 80,
           label = paste("Moda:", round(descriptivas$Moda, 2), "%"), color = "red", angle = 0, vjust = -0.5)
```


##Paso 1: Definir los Centros de Distribución

Primero, debes definir los cuatro centros de distribución con sus respectivas coordenadas (latitud y longitud). Asegúrate de reemplazar las coordenadas de ejemplo con las reales de tus centros.

```{r definir-centros-distribucion, echo=TRUE, warning=FALSE, message=FALSE}
# Definir los centros de distribución con coordenadas reales utilizando k-means clustering
# Seleccionar las columnas de latitud y longitud, asegurando que sean numéricas y sin NA
coords <- data_2017 %>%
  select(Lat, Long) %>%
  filter(!is.na(Lat) & !is.na(Long))

# Verificar el número de centros a crear
k <- 4  # Número de centros de distribución

# Realizar clustering con k-means para identificar 4 centros
set.seed(123)  # Para reproducibilidad
kmeans_result <- kmeans(coords, centers = k, nstart = 25)

# Crear dataframe de centros de distribución basados en los centros del clustering
centros_distribucion <- data.frame(
  Centro = paste0("Centro", 1:k),
  Lat = round(kmeans_result$centers[, "Lat"], 6),
  Long = round(kmeans_result$centers[, "Long"], 6)
)

# Mostrar los centros de distribución
kable(centros_distribucion, caption = "Centros de Distribución Identificados con sus Coordenadas Reales") %>%
  kable_styling(full_width = FALSE, position = "center")
```


##Paso 2: Asignar Servicios al Centro de Distribución Más Cercano

Utilizaremos la función distHaversine del paquete geosphere para calcular la distancia entre cada servicio y los centros de distribución, asignando cada servicio al centro más cercano.
```{r asignar-centros-logica, echo=TRUE, warning=FALSE, message=FALSE}
# Asegurarse de que las columnas Lat y Long son numéricas
data_2017 <- data_2017 %>%
  mutate(
    Lat = as.numeric(Lat),
    Long = as.numeric(Long)
  )

# Función para asignar cada servicio al centro más cercano
asignar_centro <- function(lat, long, centros) {
  # Crear una matriz de coordenadas para el servicio
  servicio_coord <- c(long, lat)
  
  # Crear una matriz de coordenadas para los centros
  centros_coords <- as.matrix(centros[, c("Long", "Lat")])
  
  # Calcular distancias a todos los centros (en metros)
  distancias <- distHaversine(servicio_coord, centros_coords)
  
  # Retornar el nombre del centro más cercano
  centros$Centro[which.min(distancias)]
}

# Asignar centro a cada servicio
data_2017 <- data_2017 %>%
  rowwise() %>%
  mutate(Centro_Distribucion = asignar_centro(Lat, Long, centros_distribucion)) %>%
  ungroup()

# Verificar la asignación de servicios a cada centro
frecuencia_centros <- data_2017 %>%
  group_by(Centro_Distribucion) %>%
  summarise(
    Numero_Servicios = n(),
    Porcentaje_Servicios = round((n() / nrow(data_2017)) * 100, 2)
  )

# Formatear las cifras
frecuencia_centros <- frecuencia_centros %>%
  mutate(
    Numero_Servicios = comma(Numero_Servicios, big.mark = ","),
    Porcentaje_Servicios = paste0(Porcentaje_Servicios, "%")
  )

# Mostrar la tabla de asignación
kable(frecuencia_centros, 
      caption = "Frecuencia de Servicios por Centro de Distribución") %>%
  kable_styling(full_width = FALSE, position = "center")
```

###Paso 3: Resumir el Margen Bruto por Centro de Distribución

Generaremos una tabla que resume el Total de Margen Bruto, el Número de Servicios y el Margen Promedio por cada centro de distribución.

```{r resumen-margen-por-centro, echo=TRUE, warning=FALSE, message=FALSE}
# Calcular total y margen promedio por centro
margen_por_centro <- data_2017 %>%
  group_by(Centro_Distribucion) %>%
  summarise(
    Total_Margen_Bruto = sum(Margen_Bruto, na.rm = TRUE),
    Servicios = n(),
    Margen_Promedio = mean(Margen_Bruto, na.rm = TRUE)
  ) %>%
  mutate(
    Total_Margen_Bruto = comma(Total_Margen_Bruto, big.mark = ","),
    Margen_Promedio = comma(round(Margen_Promedio, 2), big.mark = ",")
  )

# Mostrar la tabla formateada
kable(margen_por_centro, 
      caption = "Resumen del Margen Bruto por Centro de Distribución") %>%
  kable_styling(full_width = FALSE, position = "center")

```


##verificacion

```{r inspeccionar-asignacion-centros, echo=TRUE, warning=FALSE, message=FALSE}
# Inspeccionar una muestra de asignaciones
muestra_asignacion <- data_2017 %>%
  select(ID, Lat, Long, Centro_Distribucion) %>%
  slice_head(n = 20)

# Mostrar la muestra
kable(muestra_asignacion, 
      caption = "Muestra de Asignación de Servicios a Centros de Distribución") %>%
  kable_styling(full_width = FALSE, position = "center")
```


```{r resumen-margen-por-centro-reiteracion, echo=TRUE, warning=FALSE, message=FALSE}
# Recalcular y formatear el resumen del margen bruto por centro
margen_por_centro <- data_2017 %>%
  group_by(Centro_Distribucion) %>%
  summarise(
    Total_Margen_Bruto = sum(Margen_Bruto, na.rm = TRUE),
    Servicios = n(),
    Margen_Promedio = mean(Margen_Bruto, na.rm = TRUE)
  ) %>%
  mutate(
    Total_Margen_Bruto = comma(Total_Margen_Bruto, big.mark = ","),
    Margen_Promedio = comma(round(Margen_Promedio, 2), big.mark = ",")
  )

# Mostrar la tabla formateada
kable(margen_por_centro, 
      caption = "Resumen del Margen Bruto por Centro de Distribución") %>%
  kable_styling(full_width = FALSE, position = "center")

```


##Tabla de estrategias 

```{r estrategias, echo=TRUE, warning=FALSE, message=FALSE}

# Crear una tabla de estrategias
estrategias <- data.frame(
  Estrategia = c(
    "Optimizar Centros con Alto Margen Bruto",
    "Reducir Costos en Centros con Bajo Margen Bruto",
    "Redistribuir Servicios",
    "Implementar Programas de Fidelización",
    "Monitorear y Evaluar Continuamente"
  ),
  Accion = c(
    "Analizar y replicar mejores prácticas en todos los centros.",
    "Identificar y eliminar costos innecesarios.",
    "Equilibrar la carga de trabajo entre centros.",
    "Fomentar la lealtad de clientes en centros clave.",
    "Establecer KPIs y realizar seguimiento regular."
  ),
  Impacto_Esperado = c(
    "Aumento de la eficiencia y márgenes en todos los centros.",
    "Incremento en los márgenes brutos mediante la reducción de costos.",
    "Mejor utilización de recursos y mayor eficiencia operativa.",
    "Incremento en ventas y márgenes brutos.",
    "Capacidad de mantener y mejorar márgenes brutos."
  )
)

# Mostrar la tabla de estrategias
kable(estrategias, 
      caption = "Estrategias para Aumentar el Margen Bruto por Centro de Distribución") %>%
  kable_styling(full_width = FALSE, position = "center")

```


```{r perdidas-mantenimiento}

# Identificar servicios con margen bruto negativo
servicios_perdida <- data_2017 %>% filter(Margen_Bruto < 0)

# Número y porcentaje de servicios con pérdidas
num_servicios_perdida <- nrow(servicios_perdida)
total_servicios <- nrow(data_2017)
porcentaje_perdida <- (num_servicios_perdida / total_servicios) * 100

print(paste("Número de servicios con margen bruto negativo:", num_servicios_perdida))
print(paste("Porcentaje de servicios con pérdidas:", round(porcentaje_perdida, 2), "%"))

```


# En esta parte realizamos un analisis de la acoplacion de un programa de fidelizacion con el objetivo de aumentar las ventas actuales netas en un 10% brindando un 2% de descuento en el total de ventas para incentivar aun mas a los clientes.

```{r programa-fidelizacion, echo=TRUE, warning=FALSE, message=FALSE}
# Actualizamos los datos de los top 10 IDs
top_10_ids <- top_10_ids %>%
  mutate(
    Ventas_Actuales = Facturacion_Total,
    Incremento_Ventas = Ventas_Actuales * 0.10,
    Ventas_Nuevas = Ventas_Actuales + Incremento_Ventas,
    Descuento = Ventas_Nuevas * 0.02,
    Facturacion_Despues_Descuento = Ventas_Nuevas - Descuento,
    Costo_Ventas_Actual = Ventas_Actuales * 0.70,
    Costo_Ventas_Nuevo = Ventas_Nuevas * 0.70,
    Margen_Bruto_Actual = Ventas_Actuales - Costo_Ventas_Actual,
    Margen_Bruto_Nuevo = Facturacion_Despues_Descuento - Costo_Ventas_Nuevo,
    Diferencia_Margen_Bruto = Margen_Bruto_Nuevo - Margen_Bruto_Actual
  )

# Formateamos las columnas numéricas con comas
top_10_ids_formateado <- top_10_ids %>%
  mutate_at(vars(Ventas_Actuales, Ventas_Nuevas, Margen_Bruto_Actual, Margen_Bruto_Nuevo, Diferencia_Margen_Bruto), ~ comma(round(., 2)))

# Mostrar los resultados
top_10_ids_formateado %>%
  select(ID, Ventas_Actuales, Ventas_Nuevas, Margen_Bruto_Actual, Margen_Bruto_Nuevo, Diferencia_Margen_Bruto)
```

# Aqui se habla de como un imacto en una economia a escala y reduccion del 5% del costo de ventas al margen bruto en general


```{r calculo-impacto-economias-escala, echo=TRUE, warning=FALSE, message=FALSE}
#Supongamos que el costo de ventas disminuye al 65% debido a economias de escala

# Actualizamos el costo de ventas nuevo
top_10_ids <- top_10_ids %>%
  mutate(
    Costo_Ventas_Nuevo = Ventas_Nuevas * 0.65
  )

# Recalculamos el Margen Bruto Nuevo y la Diferencia del Margen Bruto
top_10_ids <- top_10_ids %>%
  mutate(
    Margen_Bruto_Nuevo = Facturacion_Despues_Descuento - Costo_Ventas_Nuevo,
    Diferencia_Margen_Bruto = Margen_Bruto_Nuevo - Margen_Bruto_Actual
  )

# Formateamos las columnas numéricas con comas
top_10_ids_formateado <- top_10_ids %>%
  mutate_at(vars(Ventas_Actuales, Ventas_Nuevas, Margen_Bruto_Actual, Margen_Bruto_Nuevo, Diferencia_Margen_Bruto), ~ comma(round(., 2)))

# Mostrar los resultados actualizados
top_10_ids_formateado %>%
  select(ID, Ventas_Actuales, Ventas_Nuevas, Margen_Bruto_Actual, Margen_Bruto_Nuevo, Diferencia_Margen_Bruto)

```
# Aqui se hablade posibles ecenarios en el incremento de y descuentos de ventas en margen bruto para los clientes para ver mas opciones para aumentar le margen bruto.

```{r probar-escenarios, echo=TRUE, warning=FALSE, message=FALSE}
# Definir la función probar_escenario sin formatear
probar_escenario <- function(incremento_ventas_pct, descuento_pct, costo_ventas_pct_actual, costo_ventas_pct_nuevo) {
  top_10_ids %>%
    mutate(
      Ventas_Actuales = Facturacion_Total,
      Incremento_Ventas = Ventas_Actuales * incremento_ventas_pct,
      Ventas_Nuevas = Ventas_Actuales + Incremento_Ventas,
      Descuento = Ventas_Nuevas * descuento_pct,
      Facturacion_Despues_Descuento = Ventas_Nuevas - Descuento,
      Costo_Ventas_Actual = Ventas_Actuales * costo_ventas_pct_actual,
      Costo_Ventas_Nuevo = Ventas_Nuevas * costo_ventas_pct_nuevo,
      Margen_Bruto_Actual = Ventas_Actuales - Costo_Ventas_Actual,
      Margen_Bruto_Nuevo = Facturacion_Despues_Descuento - Costo_Ventas_Nuevo,
      Diferencia_Margen_Bruto = Margen_Bruto_Nuevo - Margen_Bruto_Actual
    ) %>%
    summarise(
      Total_Margen_Bruto_Actual = sum(Margen_Bruto_Actual),
      Total_Margen_Bruto_Nuevo = sum(Margen_Bruto_Nuevo),
      Diferencia_Total_Margen_Bruto = sum(Diferencia_Margen_Bruto)
    )
}

# Crear un data frame con diferentes combinaciones
escenarios <- expand.grid(
  Incremento_Ventas_Pct = seq(0.10, 0.50, by = 0.05),
  Descuento_Pct = seq(0.01, 0.05, by = 0.01),
  Costo_Ventas_Pct_Nuevo = c(0.70, 0.68, 0.65)
)

# Añadir columnas para almacenar los resultados
resultados <- escenarios %>%
  rowwise() %>%
  mutate(
    Resultado = list(probar_escenario(Incremento_Ventas_Pct, Descuento_Pct, 0.70, Costo_Ventas_Pct_Nuevo))
  ) %>%
  unnest(Resultado, names_repair = "unique")  # Evita duplicación de nombres

# Formatear las columnas numéricas con comas y evitar notación científica
resultados <- resultados %>%
  mutate(
    Total_Margen_Bruto_Actual = comma(Total_Margen_Bruto_Actual, big.mark = ","),
    Total_Margen_Bruto_Nuevo = comma(Total_Margen_Bruto_Nuevo, big.mark = ","),
    Diferencia_Total_Margen_Bruto = comma(Diferencia_Total_Margen_Bruto, big.mark = ",")
  )

# Convertir los porcentajes a formato de porcentaje
resultados <- resultados %>%
  mutate(
    Incremento_Ventas_Pct = percent(Incremento_Ventas_Pct),
    Descuento_Pct = percent(Descuento_Pct),
    Costo_Ventas_Pct_Nuevo = percent(Costo_Ventas_Pct_Nuevo)
  )

# Seleccionar y reorganizar las columnas para mostrar los resultados
resultados_mostrados <- resultados %>%
  select(
    Incremento_Ventas_Pct,
    Descuento_Pct,
    Costo_Ventas_Pct_Nuevo,
    Total_Margen_Bruto_Actual,
    Total_Margen_Bruto_Nuevo,
    Diferencia_Total_Margen_Bruto
  )

# Mostrar los escenarios donde la diferencia en margen bruto es positiva y ordenados
resultados_mostrados %>%
  filter(as.numeric(gsub(",", "", Diferencia_Total_Margen_Bruto)) > 0) %>%
  arrange(desc(as.numeric(gsub(",", "", Diferencia_Total_Margen_Bruto)))) %>%
  print()
```
# 
