---
title: "Lubridate Lab"
author: "Tepi"
date: "10/6/2024"
output: pdf_document
---

```{r setup, include=FALSE}
knitr::opts_chunk$set(echo = TRUE)
```

## Laboratorio de la libreria Lubridate

```{r, cache=TRUE, echo=TRUE, message=FALSE}
##cargar librerias
library(nycflights13)
library(lubridate)
library(dplyr)

glimpse(flights)
```

## Resuelva las siguientes preguntas: 

### Ejercicio 1: Convertir columnas de hora en fecha-hora

Problema: Convierte las columnas dep_time (hora de salida) y arr_time (hora de llegada) en objetos de tipo datetime usando make_datetime() de lubridate. Recuerda que estas columnas están en formato militar (HHMM).

Ayuda: Investiga la funcion matematica de modulo de r.

```{r}
# Helper function to extract hours and minutes from military time
convert_to_time_components <- function(time) {
  hours <- time %/% 100  # Integer division to extract hours
  minutes <- time %% 100  # Modulo operation to extract minutes
  return(list(hours = hours, minutes = minutes))
}

# Add datetime columns to the flights dataset
flights_tidy <- flights %>%
  filter(!is.na(dep_time) & !is.na(arr_time)) %>%  # Remove rows with missing times
  mutate(
    dep_datetime = make_datetime(
      year, month, day,
      hour = convert_to_time_components(dep_time)$hours,
      min = convert_to_time_components(dep_time)$minutes
    ),
    arr_datetime = make_datetime(
      year, month, day,
      hour = convert_to_time_components(arr_time)$hours,
      min = convert_to_time_components(arr_time)$minutes
    )
  )

# Display the first few rows
head(flights_tidy)
```


## Ejercicio 2: Duracion del vuelo

Calcula el tiempo de vuelo total en minutos entre las columnas dep_time y arr_time que calculaste en el primer Ejercicio.

```{r}
# Calcular el tiempo total de vuelo en minutos
flights_tidy <- flights_tidy %>%
  mutate(
    flight_duration = as.numeric(difftime(arr_datetime, dep_datetime, units = "mins"))
  )

# Mostrar algunas filas con la nueva columna de duración
head(flights_tidy %>% select(dep_datetime, arr_datetime, flight_duration))
```


## Ejercicio 3: Extraer componentes de fechas

Extrae el dia de la semana y la hora en que salieron los aviones y guardalos en las variables `dep_day_of_week` y `dep_hour`.
```{r}
# Extraer el día de la semana y la hora de salida
flights_tidy <- flights_tidy %>%
  mutate(
    dep_day_of_week = wday(dep_datetime, label = TRUE, abbr = TRUE),  # Día de la semana (abreviado)
    dep_hour = hour(dep_datetime)  # Hora de salida
  )

# Mostrar algunas filas con las nuevas columnas
head(flights_tidy %>% select(dep_datetime, dep_day_of_week, dep_hour))
```



## Ejercicio 4: Crear nuevas columnas con el día de la semana y la semana del año

Problema: Usando la columna `time_hour`, crea una nueva columna que indique el día de la semana y otra que indique la semana del año en la que ocurrió el vuelo.

Ayuda: Invesitga la funcion wday de lubridate.

```{r}
# Crear nuevas columnas con el día de la semana y la semana del año usando la columna time_hour
flights_tidy <- flights_tidy %>%
  mutate(
    flight_day_of_week = wday(time_hour, label = TRUE, abbr = FALSE),  # Día de la semana completo
    flight_week_of_year = isoweek(time_hour)  # Semana del año ISO
  )

# Mostrar algunas filas con las nuevas columnas
head(flights_tidy %>% select(time_hour, flight_day_of_week, flight_week_of_year))
```


## Ejercicio 5: Encontrar los vuelos que salieron los fines de semana

Problema: Filtra los vuelos que despegaron un sábado o domingo y devuelve el total de vuelos en fines de semana.

```{r}
# Filtrar los vuelos que salieron durante el fin de semana (sábado o domingo)
weekend_flights <- flights_tidy %>%
  filter(flight_day_of_week %in% c("Saturday", "Sunday"))

# Contar el total de vuelos en fines de semana
total_weekend_flights <- nrow(weekend_flights)

weekend_flights_selected <- weekend_flights %>%
  select(time_hour, flight_day_of_week)

# Mostrar el resultado
total_weekend_flights

weekend_flights_selected
```


